臺灣臺中地方法院刑事判決
110年度金訴字第398號
公  訴  人  臺灣臺中地方檢察署檢察官
被      告  劉家成


            謝淳凱



上列被告因違反洗錢防制法等案件，經檢察官提起公訴（臺灣臺
中地方檢察署檢察官109年度偵字第30686號、第33841號、第366
63號、110年度偵字第5334號、第6573號、第6721號）及移送併
辦（臺灣臺中地方檢察署檢察官110年度少連偵字第213號、第21
4號、110年度偵字第21597號、第25328號、第29411號、第34312
號、第37128號、臺灣桃園地方檢察署檢察官109年度偵字第3509
6號、臺灣南投地方檢察署檢察官110年度偵字第3741號），本院
判決如下：
    主    文
未○○幫助犯洗錢防制法第十四條第一項之一般洗錢罪，處有期徒
刑伍月，併科罰金新臺幣參萬元，罰金如易服勞役，以新臺幣壹
仟元折算壹日。
巳○○無罪。
    犯罪事實
一、未○○知悉金融帳戶係個人財產交易進行之表徵，擅自提供不
    詳他人使用，足以使實際使用者隱匿其真實身分與他人進行
    交易，從而逃避追查，對於他人藉以實施詐欺取財、一般洗
    錢等行為有所助益，竟基於縱使他人利用其帳戶實施詐欺取
    財、一般洗錢等犯行亦不違反其本意之幫助犯意，於民國10
    9年7月1日10時許，在臺中市豐原區之愛買百貨前，將其所
    有之台新商業銀行（下稱台新銀行）帳號00000000000000號
    帳戶（下稱本案帳戶）之存摺、提款卡、印章（下稱本案帳
    戶資料）交予身分不詳、綽號「安格斯」之成年人（下稱「
    安格斯」），而容任「安格斯」使用本案帳戶。迨不詳之人
    輾轉取得未○○所交付本案帳戶資料後，遂基於意圖為自己不
    法所有之詐欺取財及一般洗錢之個別犯意，分別以附表「詐
    欺方式」欄所示之詐欺方式，詐欺如附表「告訴人/被害人
    」欄所示之人，致其等均陷於錯誤，而於附表「匯款時間、
    金額、匯入帳戶」欄所示時間，分別匯款如附表「匯款時間
    、金額、匯入帳戶」欄所示之款項至本案帳戶內，旋經不詳
    之人提領一空，以此輾轉利用本案帳戶提領詐得款項後再交
    予其他詐欺正犯予以隱匿之方式，製造金流斷點，從而隱匿
    上開詐欺特定犯罪所得之去向。嗣因如附表「告訴人/被害
    人」欄所示之人，發覺受騙後報警處理，始循線查悉上情。
二、案經卯○○、申○○訴由臺中市政府警察局豐原分局報告、辰○○
    委由陳大俊律師訴由雲林縣警察局斗南分局報告、寅○○訴由
    臺中市政府警察局第一分局報告、午○○訴由高雄市政府警察
    局鳳山分局報告、甲○○訴由桃園市政府警察局桃園分局報告
    臺灣臺中地方檢察署檢察官偵查起訴；丙○○訴由高雄市政府
    警察局湖內分局報告臺灣高雄地方檢察署檢察官呈請臺灣高
    等檢察署檢察長令轉、戊○○、乙○○訴由桃園市政府警察局桃
    園分局報告、丁○○訴由新北市政府警察局永和分局報告、庚○○訴由臺南市政府警察局第五分局報告、新竹市政府警察局
    第一分局報告臺灣臺中地方檢察署檢察官移送併辦；甲○○訴
    由桃園市政府警察局龍潭分局報告臺灣桃園地方檢察署檢察
    官移送併辦；乙○○訴由桃園市政府警察局桃園分局報告臺灣
    南投地方檢察署檢察官移送併辦。
    理    由
壹、有罪部分（被告未○○）：
一、證據能力：
　　本判決以下所引用被告未○○以外之人於審判外之陳述，檢察
    官、被告未○○均不爭執其證據能力，且迄至言詞辯論終結前
    亦未聲明異議，本院審酌上開陳述作成之情況並無違法不當
    之情形或證明力明顯過低之瑕疵，爰依刑事訴訟法第159條
    之5第1項及第2項規定，認均得為證據。再者，本判決以下
    引用之非供述證據，檢察官、被告未○○均未表示排除此部分
    證據之證據能力，本院審酌並無證據證明前開非供述證據係
    公務員違背法定程序所取得，亦無顯不可信之情況與不得作
    為證據之情形，爰依刑事訴訟法第158條之4規定反面解釋、
    第159條之4規定，認均得為證據。
二、認定事實所憑證據及理由：　
　　上揭犯罪事實，業據被告未○○於本院準備程序及審理時均坦
    承不諱（見本院卷第96頁、第388頁、第488頁），核與證人
    即如附表「告訴人/被害人」欄所示之人於警詢時證述之內
    容相符（見偵30686卷第73至79頁、偵33841卷第33至40頁、
    偵36663卷第93至100頁、偵5334卷第35至39頁、偵6573卷第
    113至114頁、偵6721卷第111至115頁、高雄湖內分局警卷第
    41至45頁、偵21597卷第35至37頁、第39至40頁、偵25328卷
    第53至54頁、偵29411卷第35至38頁、第39至42頁、臺南第
    五分局警卷第113至119頁、偵37128卷第23至32頁），並有
    本案帳戶之歷史交易明細（見偵29411卷第145至152頁）、
    如附表「告訴人/被害人」欄所示之人之報案資料（見偵306
    86卷第83至105頁、偵33841卷第71至102頁、第117至118頁
    、偵36663卷第63至71頁、第103至122頁、偵5334卷第51至1
    10頁、偵6573卷第111頁、第115至157頁、偵35096卷二第7
    至88頁、第93至149頁、偵6721卷第149至225頁、高雄湖內
    分局警卷第119至153頁、偵21597卷第41至42頁、第77至103
    頁、偵25328卷第57至75頁、偵29411卷第47至101頁、臺南
    第五分局警卷第143頁、第435至437頁、第713至715頁、偵3
    7128卷第51至63頁）在卷可稽，足認被告未○○之自白與事實
    相符，應堪採信。
三、論罪科刑：
㈠、被告未○○將本案帳戶資料交予身分不詳、綽號「安格斯」之
    人使用，且無法交代「安格斯」有何特意使用本案帳戶之正
    當理由，顯見被告未○○主觀上認識「安格斯」或其轉交本案
    帳戶資料之不詳他人可能將本案帳戶作為收受詐欺取財等特
    定犯罪所得使用，其等再行提領所詐得款項後會產生遮斷資
    金流動軌跡以逃避國家追訴、處罰之效果，被告未○○仍基於
    幫助之犯意而提供帳戶，其所為自成立一般洗錢罪之幫助犯
    （最高法院108年度台上大字第3101號裁定意旨參照）。是
    核被告未○○所為，係犯刑法第30條第1項前段、洗錢防制法
    第14條第1項之幫助一般洗錢罪及刑法第30條第1項前段、第
    339條第1項之幫助詐欺取財罪。被告未○○以一提供帳戶行為
    致如附表「告訴人/被害人」欄所示之人分別受騙匯款而受
    有損害，為想像競合犯，應依刑法第55條前段規定，從一重
    處斷；又被告未○○以一提供帳戶行為同時觸犯上開各罪，為
    想像競合犯，應依刑法第55條前段規定，從一重論以幫助一
    般洗錢罪。移送併辦部分，與起訴書所載之犯罪事實有前述
    想像競合之裁判上一罪關係，為起訴效力所及，本院自得予
    以審理。被告未○○為幫助犯，應依刑法第30條第2項規定，
    按正犯之刑減輕之。被告未○○於本院審判中自白上開犯行，
    應依洗錢防制法第16條第2項規定減輕其刑，並依法遞減之
    。
㈡、爰審酌被告未○○提供帳戶供不詳他人使用，造成本案13位告
    訴人、被害人受騙如附表「匯款金額」欄所示之損害，被告
    未○○之幫助行為助長社會詐欺取財及洗錢風氣，使國家對於
    詐欺犯罪行為人追訴與處罰困難，應予非難，另斟酌被告未
    ○○犯後坦承犯行，但尚未與上開告訴人、被害人達成和解並
    賠償其等所受之損害，參以被告未○○之素行，於本院審理時
    所自述之教育智識程度、就業情形、家庭經濟及生活狀況等
    一切情狀，量處如主文所示之刑，並諭知罰金如易服勞役之
    折算標準，以資懲儆。
四、不予宣告沒收之說明：
㈠、被告未○○於109年8月25日、109年9月6日警詢時均否認其有因
    本案犯行取得報酬（見偵30686卷第37頁、警卷第23頁），
    依卷存事證亦不足為相反認定，爰不另宣告沒收。
㈡、被告未○○固將本案帳戶之存摺、提款卡交付「安格斯」供犯
    罪所用，惟本院審酌上開物品並未扣案，且屬得申請補發之
    物，倘予沒收或追徵，對沒收制度欲達成或附隨之社會防衛
    並無何助益，欠缺刑法上重要性，爰依刑法第38條之2第2項
    均不予宣告沒收或追徵。
貳、無罪部分（被告巳○○）：
一、公訴意旨另以：被告未○○將本案帳戶資料交予「安格斯」後
    ，再由「安格斯」轉交予被告巳○○，復由被告巳○○將本案帳
    戶資料交予不詳之詐欺集團成員使用，由詐欺集團成員分別
    以附表「詐欺方式」欄所示之詐欺方式，詐欺如附表「告訴
    人/被害人」欄所示之人，致其等均陷於錯誤，而於附表「
    匯款時間、金額、匯入帳戶」欄所示時間，分別匯款如附表
    「匯款時間、金額、匯入帳戶」欄所示之款項至本案帳戶內
    ，旋經不詳之人提領一空，以此輾轉利用本案帳戶提領詐得
    款項後再交予其他成員予以隱匿之方式，製造金流斷點，從
    而隱匿上開詐欺特定犯罪所得之去向。因認被告巳○○涉犯刑
    法第30條第1項前段、第339條第1項之幫助犯詐欺取財罪嫌
    ，以及刑法第30條第1項前段、洗錢防制法第14條第1項之幫
    助一般洗錢罪嫌等語。
二、按犯罪事實應依證據認定之，無證據不得認定犯罪事實；不
    能證明被告犯罪者，應諭知無罪之判決，刑事訴訟法第154
    條第2項、第301條第1項分別定有明文。而認定犯罪事實所
    憑之證據，雖不以直接證據為限，間接證據亦包括在內，然
    無論直接證據或間接證據，其為訴訟上之證明，均須達於通
    常一般之人不致有所懷疑，而得確信其為真實之程度，始得
    據為有罪之認定，倘其證明尚未達此一程度，仍有合理之懷
    疑，自不得遽為被告有罪之判決。且依無罪推定原則、被告
    無自證無罪之義務，苟積極證據不足為不利於被告事實之認
    定，即應為有利於被告之認定，更不必有何有利之證據。又
    被告或共犯之自白，不得作為有罪判決之唯一證據，仍應調
    查其他必要之證據，以察其是否與事實相符，刑事訴訟法第
    156條第2項定有明文。其立法目的係以補強證據擔保自白之
    真實性，亦即以補強證據之存在，藉之限制自白在證據上之
    價值。所謂補強證據，指除該自白本身外，其他足以證明自
    白之犯罪事實確具有相當程度真實性之證據而言。雖其所補
    強者，非以事實之全部為必要，但須因補強證據與自白之相
    互利用，足使犯罪事實獲得確信者，始足當之。　　　
三、公訴意旨認被告巳○○涉犯上開罪嫌，無非係以被告巳○○之供
    述、證人即同案被告未○○之證述、證人即如附表「告訴人/
    被害人」欄所示之人於警詢時之證述、本案帳戶之歷史交易
    明細、如附表「告訴人/被害人」欄所示之人之報案資料、
    監視器錄影畫面截圖為其主要論據。
四、訊據被告巳○○堅決否認有何幫助犯詐欺取財及幫助一般洗錢
    之犯行，辯稱：我沒有要求被告未○○提供本案帳戶，「安格
    斯」也沒有轉交本案帳戶資料給我，我從頭到尾都沒有經手
    過本案帳戶資料等語（見本院卷第96至97頁、第388頁、第4
    88至491頁）。
五、經查：　　
㈠、被告未○○於109年7月1日10時許，在臺中市豐原區之愛買百貨
    前，將本案帳戶資料交予「安格斯」，而容任該人使用本案
    帳戶。迨不詳之人輾轉取得被告未○○所交付本案帳戶資料後
    ，遂基於意圖為自己不法所有之詐欺取財之個別犯意，分別
    以附表「詐欺方式」欄所示之詐欺方式，詐欺如附表「告訴
    人/被害人」欄所示之人，致其等均陷於錯誤，而於附表「
    匯款時間、金額、匯入帳戶」欄所示時間，分別匯款如附表
    「匯款時間、金額、匯入帳戶」欄所示之款項至本案帳戶內
    ，旋經不詳之人提領一空，以此輾轉利用本案帳戶提領詐得
    款項後再交予其他成員予以隱匿之方式，製造金流斷點，從
    而隱匿上開詐欺特定犯罪所得之去向等事實，業經本院認定
    如前。
㈡、關於被告未○○將本案帳戶資料交給「安格斯」後，「安格斯
    」有無將之轉交被告巳○○乙節，業據證人即同案被告未○○（
    以下僅稱被告未○○）於警詢、偵訊及本院審理時均證稱：我
    將本案帳戶資料交給「安格斯」後，再由「安格斯」轉交給
    巳○○的這件事，是「安格斯」跟我說的，我沒有看到轉交的
    過程。在我將本案帳戶資料交給「安格斯」之後，有一個通
    訊軟體Telegram暱稱「熊貓」的人，透過通訊軟體Telegram
    跟我說他有收到我的帳戶資料，「熊貓」沒有在通訊軟體Te
    legram上面放他本人的照片，我猜「熊貓」就是巳○○，不過
    我沒有辦法確定。我原先不認識巳○○，也不知道他的本名，
    是在我本案帳戶遭凍結後，我詢問「安格斯」原因，「安格
    斯」就把巳○○的身分證照片傳給我，並且告訴我本案帳戶資
    料就是交給巳○○，我才會知道巳○○的年籍資料云云（見偵30
    686卷第35至39頁、偵35096卷一第235至241頁、高雄湖內分
    局警卷第21至27頁、偵33841卷第41至45頁、偵36663卷第31
    至38頁、偵5334卷第31至34頁、偵6573卷第14至15頁、偵21
    597卷第32頁、偵30686卷第192頁、臺南第五分局警卷第40
    至41頁、偵25328卷第22頁、本院卷第185至215頁），可見
    被告未○○未實際目睹「安格斯」轉交本案帳戶資料給被告巳
    ○○之經過，而是聽聞「安格斯」轉述，又對於以通訊軟體Te
    legram暱稱「熊貓」向被告未○○表示收到本案帳戶資料之人
    ，是否就是被告巳○○乙節，則屬被告未○○個人主觀臆測之詞
    ，尚乏充分證據足以證明「熊貓」即係被告巳○○。況被告未
    ○○於109年11月5日偵訊時曾改證稱：本案帳戶資料是我於10
    9年7月1日，在中清路的藏壽司餐廳內親自交給巳○○云云（
    見偵30686卷第156至157頁），與其上開證述本案帳戶資料
    是透過「安格斯」轉交被告巳○○之內容顯然不同，可見被告
    未○○就本案帳戶是如何交付給被告巳○○一事，證述內容亦有
    前後不一之瑕疵，實難遽信。
㈢、又被告未○○雖於警詢、偵訊及本院審理時一致證稱：巳○○有
    說比特幣幣託控管風險太高遭退款，而要求我於109年7月21
    日、22日分別前往台新銀行文心分行、大墩分行，由巳○○將
    本案帳戶之存摺、印章交給我，讓我臨櫃提款新臺幣（下同
    ）82萬元、22萬元，再將款項及本案帳戶之存摺、印章交予
    巳○○云云（見偵30686卷第35至36頁、偵35096卷一第238至2
    39頁、高雄湖內分局警卷第25頁、偵30686卷第53至53頁、
    偵33841卷第42至43頁、偵36663卷第35頁、偵30686卷第173
    頁、偵6573卷第14至15頁、偵30686卷第193至194頁、偵371
    28卷第21頁、臺南第五分局警卷第43至44頁、偵25328卷第2
    3頁、本院卷第190至194頁），且有本案帳戶之歷史交易明
    細存卷可證（見偵37128卷第45頁）。但被告未○○於本院審
    理時供稱：我之前不曾見過巳○○，於109年7月21日與巳○○一
    起去領錢時，是我第一次見到巳○○，我於109年7月21日、22
    日2次領錢交給巳○○，整個過程前後我與巳○○碰面的時間不
    超過7分鐘，而且過程中巳○○有戴口罩等語（見本院卷第200
    至201頁、第491至492頁），則在被告未○○與被告巳○○僅碰
    過2次面，且前後接觸時間僅短暫7分鐘左右，過程中被告巳
    ○○有配戴口罩之情形下，原先不認識被告巳○○之被告未○○，
    能否僅憑記憶，正確指證與其前去提款並向其收錢之人即被
    告巳○○，已非無疑。另觀諸被告未○○於109年7月21日、22日
    至台新銀行文心分行、大墩分行提款之監視器錄影畫面翻拍
    截圖，因畫面模糊無從辨識畫面中與被告未○○碰面之人是否
    確為被告巳○○，有監視器錄影畫面翻拍截圖存卷可查（見偵
    30686卷第175至177頁、偵6721卷第75至77頁），亦無從補
    強被告未○○上開證述內容之真實性，是此部分之事實僅有被
    告未○○之單一證詞，尚難憑採，亦不能採為不利於被告巳○○
    之論據。
㈣、從而，就「安格斯」有替被告未○○轉交本案帳戶資料予被告
    巳○○之事實，僅有被告未○○之片面說詞而已，查無其他事證
    以實其說，檢察官亦未提出任何具有相當程度關聯性之補強
    證據，以擔保被告未○○所述之真實性，揆諸上開說明，尚難
    單憑被告未○○前後疵誤之證詞，遽為不利於被告巳○○之認定
    。
六、綜上所述，本案檢察官提出之證據及指出證明之方法，尚無
    從說服本院形成被告巳○○確有幫助詐欺取財及幫助一般洗錢
    犯行之心證達於無所懷疑之程度，基於無罪推定之原則，既
    不能證明被告巳○○犯罪，自應為被告巳○○無罪之諭知，以免
    冤抑。　　
七、末以檢察官起訴被告巳○○部分既經本院判決無罪，則嗣後併
    案部分（即臺灣臺中地方檢察署檢察官110年度少連偵字第2
    13號、第214號、110年度偵字第21597號、第34312號、臺灣
    桃園地方檢察署檢察官109年度偵字第35096號、臺灣南投地
    方檢察署檢察官110年度偵字第3741號）與前開被告巳○○無
    罪部分即無裁判上一罪而為起訴效力所及之關係，就此本院
    無從併予審理，爰退回檢察官另行偵辦處理。
據上論斷，應依刑事訴訟法第299條第1項前段、第301條第1項，
洗錢防制法第14條第1項、第16條第2項，刑法第11條前段、第30
條第1項前段、第2項、第339條第1項、第55條、第42條第3項前
段，刑法施行法第1條之1第1項，判決如主文。
本案經檢察官丑○○提起公訴及移送併辦，檢察官癸○○、壬○○、辛○○、吳靜怡、黃于庭、林孟賢移送併辦，檢察官羅秀蓮、子○○到
庭執行職務。
中　　華　　民　　國　　111 　年　　11　　月　　9 　　日
                  刑事第九庭  審判長法  官  黃光進
　　　　　　　　　 
                                    法  官  張意鈞
　　　　　　　　　　　　　　　　　　
                                    法  官  簡志宇
以上正本證明與原本無異。
如不服本判決應於收受送達後20日內向本院提出上訴書狀，並應
敘述具體理由；其未敘述上訴之理由者，應於上訴期間屆滿後20
日內向本院補提理由書（均須按他造當事人之人數附繕本）「切
勿逕送上級法院」。
告訴人或被害人如不服判決，應備理由具狀向檢察官請求上訴，
上訴期間之計算，以檢察官收受判決正本之日起算。
　　　　                            書記官  林靖淳
中　　華　　民　　國　　111 　年　　11　　月　　9 　　日
　　
附錄本案論罪科刑法條：
◎中華民國刑法第30條第1項前段
幫助他人實行犯罪行為者，為幫助犯。雖他人不知幫助之情者，
亦同。
◎中華民國刑法第339條第1項
意圖為自己或第三人不法之所有，以詐術使人將本人或第三人之
物交付者，處 5 年以下有期徒刑、拘役或科或併科 50 萬元以
下罰金。
◎洗錢防制法第14條第1項
有第二條各款所列洗錢行為者，處 7 年以下有期徒刑，併科新
臺幣 5 百萬元以下罰金。　　
　

附表：
（時間：民國；金額：新臺幣）
編號 告訴人/被害人 詐欺方式 匯款時間、金額、匯入帳戶 備註 1 卯○○ 不詳詐欺正犯於109年7月4日某時許起，以通訊軟體LINE向告訴人卯○○佯稱：可投資獲利云云，致卯○○陷於錯誤，而依指示匯款右列金額至右列帳戶。  ①109年7月16日16時50分許，匯款3萬元至本案帳戶。 ②109年7月16日16時51分許，匯款3萬元至本案帳戶。 ③109年7月16日16時52分許，匯款1萬6000元至本案帳戶。 臺灣臺中地方檢察署檢察官109年度偵字第30686號、第33841號、第36663號、110年度偵字第5334號、第6573號、第6721號起訴書 2 辰○○ 不詳詐欺正犯於109年6月14日某時許起，以交友軟體向辰○○佯稱：可投資獲利云云，致辰○○陷於錯誤，而依指示匯款右列金額至右列帳戶。 ①109年7月17日23時14分許，匯款5萬元至本案帳戶。 ②109年7月17日23時16分許，匯款5萬元至本案帳戶。 ③109年7月17日23時19分許，匯款10萬元至本案帳戶。 ④109年7月17日23時20分許，匯款10萬元至本案帳戶。 ⑤109年7月18日9時32分許，匯款10萬元至本案帳戶。 ⑥109年7月18日9時33分許，匯款10萬元至本案帳戶。 同上 3 寅○○ 不詳詐欺正犯於109年3月、4月間某時許起，以通訊軟體LINE向告訴人寅○○佯稱：可投資獲利云云，致寅○○陷於錯誤，而依指示匯款右列金額至右列帳戶。 ①109年7月16日15時37分許，匯款49萬元至本案帳戶。 ②109年7月16日16時10分許，匯款3萬元至本案帳戶。 ③109年7月16日16時26分許，匯款3萬元至本案帳戶。 同上 4 午○○ 不詳詐欺正犯於109年7月3日某時許起，以通訊軟體LINE向午○○佯稱：可投資獲利云云，致午○○陷於錯誤，而依指示匯款右列金額至右列帳戶。 109年7月17日16時26分許，匯款1萬元至本案帳戶。 同上 5 甲○○ 不詳詐欺正犯於109年6月8日某時許起，以通訊軟體LINE向甲○○佯稱：可以投資獲利云云，致甲○○陷於錯誤，而依指示匯款右列金額至右列帳戶。 ①109年7月16日14時48分許，匯款10萬元至本案帳戶（起訴書附表誤寫為5萬元）。 ②109年7月16日14時49分許，匯款5萬元至本案帳戶（起訴書附表誤寫10萬元）。 臺灣臺中地方檢察署檢察官109年度偵字第30686號、第33841號、第36663號、110年度偵字第5334號、第6573號、第6721號起訴書、臺灣桃園地方檢察署檢察官109年度偵字第35096號移送併辦意旨書 6 申○○ 不詳詐欺正犯於109年7月6日某時許起，以通訊軟體LINE向申○○佯稱：可以投資獲利云云，致申○○陷於錯誤，而依指示匯款右列金額至右列帳戶。 109年7月16日16時33分許，匯款3萬元至本案帳戶。 同上 7 丙○○ 不詳詐欺正犯於109年7月10日某時許起，以通訊軟體LINE向丙○○佯稱：可投資獲利云云，致丙○○陷於錯誤，而依指示匯款右列金額至右列帳戶。  ①109年7月16日15時55分許，匯款3萬元至本案帳戶。 ②109年7月16日15時56分許，匯款3萬元至本案帳戶。 ③109年7月16日15時57分許，匯款3萬元至本案帳戶。 臺灣臺中地方檢察署檢察官110年度少連偵字第213號、第214號移送併辦意旨書 8 戊○○ 不詳詐欺正犯於109年7月13日0時許起，以通訊軟體LINE向戊○○佯稱：可投資獲利云云，致戊○○陷於錯誤，而依指示匯款右列金額至右列帳戶。 ①109年7月16日9時30分許，匯款5萬元至本案帳戶。 ②109年7月16日9時35分許，匯款2萬2000元至本案帳戶。 臺灣臺中地方檢察署檢察官110年度偵字第21597號移送併辦意旨書 9 乙○○ 不詳詐欺正犯於109年7月1日14時許起，以臉書通訊軟體Messenger向乙○○佯稱：需要借錢周轉云云，致乙○○陷於錯誤，而依指示匯款右列金額至右列帳戶。 109年7月16日14時18分許，匯款50萬元至本案帳戶。 臺灣臺中地方檢察署檢察官第25328號、臺灣南投地方檢察署檢察官110年度偵字第3741號移送併辦意旨書 10 丁○○ 不詳詐欺正犯於109年5月12日某時許起，以通訊軟體LINE向丁○○佯稱：需要借錢周轉云云，致丁○○陷於錯誤，而依指示匯款右列金額至右列帳戶。 109年7月17日12時32分許，存款26萬元至本案帳戶。 臺灣臺中地方檢察署檢察官110年度偵字第29411號移送併辦意旨書 11 庚○○ 不詳詐欺正犯於109年6月26日某時許起，以交友軟體探探向庚○○佯稱：可投資獲利云云，致庚○○陷於錯誤，而依指示匯款右列金額至右列帳戶。 109年7月20日14時21分許，匯款4萬2000元至本案帳戶。 臺灣臺中地方檢察署檢察官110年度偵字第34312號移送併辦意旨書 12 己○○ 不詳詐欺正犯於109年7月11日18時許起，以交友軟體meet me向己○○佯稱：可以投資獲利云云，致己○○陷於錯誤，而依指示匯款右列金額至右列帳戶。 ①109年7月16日15時13分許，匯款3萬元至本案帳戶。 ②109年7月16日15時15分許，匯款3萬1000元至本案帳戶。 臺灣臺中地方檢察署檢察官110年度偵字第37128號移送併辦意旨書